最高法院民事裁定　　　　　　　　　　111年度台抗字第174號
抗　告　人　劉淑惠
上列抗告人因與楊雲祥等間請求損害賠償事件，聲請法官迴避，
對於中華民國110年12月17日臺灣高等法院臺南分院裁定（110年
度聲字第106 號），提起抗告，本院裁定如下：
    主  文
抗告駁回。
抗告訴訟費用由抗告人負擔。
    理  由
按民事訴訟法第33條第1項第2款所謂法官執行職務有偏頗之虞，
係指法官對於訴訟標的有特別利害關係，或與當事人之一造有密
切之交誼或嫌怨，或基於其他情形客觀上足疑其為不公平之審判
者而言。若僅憑當事人之主觀臆測，或不滿意法官進行訴訟遲緩
、不就當事人聲明之證據為調查，或認法官行使闡明權、指揮訴
訟失當，則不得謂其執行職務有偏頗之虞。且上開迴避之原因，
依同法第34條第2項、第284條之規定，應提出能即時調查之證據
釋明之。本件抗告人主張：伊與相對人楊雲祥、林佳秀、謝正裕
間原法院109年度上字第228號損害賠償事件之受命法官黃珮韻，
於民國109年9月21日準備程序筆錄已整理兩造不爭執事項（下稱
原不爭執事項），並諭知準備程序終結，竟於同日發文向臺灣嘉
義地方法院（下稱嘉義地院）函調該院馮保郎法官審理之107 年
度訴字第333號事件（下稱333號事件）全卷，嗣同月25日收到嘉
義地院回函，於同月29日函請伊閱覽本案及該333 號事件全卷電
子檔，又於110年9月2 日準備程序期日諭知原不爭執事項有誤，
自行推翻之。惟於黃珮韻法官製作完成原不爭執事項後，伊不曾
要求增加根本所無之情事，謝正裕亦未就該等事項表示誤會或異
議，黃珮韻法官所為嚴重違反經驗法則與論理法則，恐與謝正裕
及第一審法官馮保郎有不當聯繫，掩蓋謝正裕之侵權情事，足認
其執行職務有偏頗之虞等情，向原法院聲請該法官迴避。查抗告
人並未釋明黃珮韻法官與本案事件之訴訟標的有何特別利害關係
，或與相對人有密切之交誼或嫌怨，而法院是否依職權調查證據
，及如何進行爭點整理等事項，均屬法官訴訟指揮權之範疇，客
觀上難謂其為不公平之審判情事。抗告人主觀臆測黃珮韻法官執
行職務有偏頗之虞，聲請該法官迴避，於法不合。原法院以裁定
駁回其聲請，經核於法並無違誤。抗告意旨，指摘原裁定不當，
聲明廢棄，非有理由。
據上論結，本件抗告為無理由。依民事訴訟法第495條之1第1 項
、第449條第1項、第95條、第78條，裁定如主文。
中    華    民    國   111    年    2     月    23    日
                      最高法院民事第四庭
                          審判長法官  鄭  雅  萍  
                                法官  滕  允  潔  
                                法官  王  金  龍  
                                法官  王  本  源  
                                法官  蕭  胤  瑮  
本件正本證明與原本無異
                                      書  記  官
中    華    民    國   111    年    3     月    3     日